臺灣士林地方法院刑事判決　　　　　　　　　　　　九十一年度交簡上字第七二號
　　上訴人即被告　甲○○
右列被告因公共危險案件，不服本院民國九十一年七月二十四日九十一年度士交簡字
第四一一號第一審判決（聲請簡易判決處刑案號：臺灣士林地方法院檢察署九十一年
度偵字第五○七五號）提起上訴，本院管轄之第二審合議庭判決如左：
    主  文
上訴駁回。
    事  實
一、甲○○於九十一年四月二十四日凌晨二時許，在台北縣三重市○○路附近某路邊
    攤飲用高梁酒，於所飲之酒量已使其達超過客觀生活經驗上不能安全駕駛動力交
    通工具的程度（呼氣酒精濃度每公升零點五五毫克），仍騎乘ＧＬＡ─八六六號
    機車，於同日早上四時五十分許行經臺北市大同區台北橋時，為警臨檢查獲，經
    酒精測試後，測得其呼氣酒精濃度達每公升．七毫克。
二、案經台北市政府警察局大同分局報請臺灣士林地方法院檢察署檢察官聲請簡易判
    決處刑。
    理  由
一、訊據被告甲○○，雖不否認於右揭時、地飲酒，及經警酒精測試，其呼氣酒精濃
    度達每公升．七毫克等情，惟否認有不能安全駕駛之情形，辯稱：雖飲酒，但
    未受何影響，另縱成罪，原審判刑亦屬過重云云。查右述被告於前開時地飲酒後
    騎乘機車，為警臨檢查獲，經酒精測試後，測得其呼氣酒精濃度達每公升．七
    毫克等情，業據被告供認不諱，且有測試表、台北市政府警察局舉發違反道路交
    通管理事件通知單各一份在卷可參，堪認被告確有飲用酒類後騎乘機車，且經警
    酒精測試，其呼氣酒精濃度達每公升．七毫克。次查被告雖辯稱：雖飲酒，但
    並未受影響云云，惟按刑法上所謂「服用酒類不能安全駕駛動力交通工具」，觀
    察重點在於酒精對駕駛人在交通工具高速動力運轉狀況下維持身心整體應變能力
    的影響，而酒精對於人體的影響，在經驗科學上並不限於徹底麻醉身心，當血液
    酒精濃度（一般為呼氣酒精濃度的二百倍到二百三十倍）過高而造成酒精中毒時
    ，即使只是每公升一百毫克（換算呼氣酒精濃度約為每公升零點五毫克）也已足
    可影響駕駛安全。關於這項自然科學上所肯定的客觀實驗數據，法務部在本案事
    實發生以前，曾於八十八年五月十日邀集行政院衛生署、中央警察大學等相關專
    業機構研商確認，並取呼氣酒精濃度每公升零點五五毫克的近似數值為個案事實
    認定參考，以法八十八檢字第一六六九號函行文所屬機關供作刑事訴追依據，所
    採測定基準並不違背公知的經驗法則。如果根據通常生活上的客觀經驗已不能確
    保駕駛人穩定而有效地操控動力交通工具，自屬法律所要規範的對象，與駕駛人
    有無喝醉、神智是否清楚均無必然關連。而當呼氣酒精濃度達０．二五ｍｇ＼Ｌ
    時將造成輕度中毒，達０．五ｍｇ＼Ｌ時，將影響駕駛，達０．七五ｍｇ＼Ｌ時
    ，將造成思考、個性及行為改變，當呼氣濃度達一ｍｇ＼Ｌ時，將造成中度中毒
    ，而有步態不穩、噁心、嘔吐、精神混惑不清等症狀等情，亦有行政院國軍退除
    役官兵輔導委員會臺北榮民總醫院鑑定函可按。準此，駕駛人之生理狀況常受酒
    精相當程度之影響，注意力及反應能力降低，其駕駛能力受影響，不足以應付駕
    駛交通工具之各種狀況，其駕駛行為將對其餘用路人造成一般之危險性，於此而
    認為當呼氣酒精濃度達每公升．五五毫克時，已不能安全駕駛，應屬合乎科學
    證據，當為可採。被告為警查獲時，所為之酒精測試，其呼氣酒精濃度達每公升
    ．七毫克，依上說明顯已達不能安全駕駛之狀態無疑。況依被告為警查獲時，
    有對員警指揮及交通號誌無反應或遲緩，駕駛判斷力，顯然欠佳之情形，亦有警
    員劉灝文所製之觀察記錄表一份在卷足參，益堪認被告當時服用酒類已達不能安
    全駕駛之狀態。綜上所述，被告於服用酒類已達不能安全駕駛，仍騎乘機車，所
    辯未受影響，仍能安全駕駛云云，顯為卸責之詞，無足採信。本件事證明確，應
    依法論科。
二、核被告所為，係犯刑法第一百八十五條之三之公共危險罪。原審以被告確有前開
    犯罪事實，認為違反刑法第第一百八十五條之三之罪，而援引刑法第一百八十五
    條之三、第四十一條第一項前段，罰金罰鍰提高標準條例第二條規定，判處被告
    拘役二十五日，併諭知易科罰金之折算標準，認事用法均無違誤，量刑亦稱妥適
    ，被告猶執前詞聲明不服請求撤銷改判為無理由，應予駁回。
三、據上論斷，應依刑事訴訟法第四百五十五條之一第一項、第三項、第三百六十八
    條，判決如主文。
本案經檢察官呂文忠到庭執行職務
中      華      民      國    九十一    年      十一      月      一    日
                                    臺灣士林地方法院刑事第一庭
                                        審判長法  官  林  清  吉
                                              法  官  劉  秉  鑫
                                              法  官  江  翠  萍
右正本證明與原本無異。
本件不得上訴。
                                              書記官  范  淑  芬
中      華      民      國  九十一    年      十一      月      四    日
